# 请教陈版主，关于政府补助是否可以冲减在建工程问题

提问人：wangjiao0451 时间：2017-02-23 17:58:58
陈版主，又来请教您问题了，一个企业自建一个办公楼，建设期间，项目组用建设项目申请了节能减排政府补助，请问，陈版主，此笔政府补助款是否需要冲减在建工程？还是直接计入营业外收入？

回答人：chenyiwei
与资产相关的政府补助，不能直接计入营业外收入，也不能冲减在建工程。而应在递延收益中核算，在对应的资产折旧或摊销年限内摊销，确认为各年度的营业外收入。